【裁判字號】    98,上易,255
【裁判日期】    980623
【裁判案由】    竊盜
【裁判全文】
臺灣高等法院高雄分院刑事判決         98年度上易字第255號
上  訴  人  甲○○
即  被  告
                    樓
上列上訴人因竊盜案件，不服臺灣高雄地方法院98年度審易字第
67號中華民國98年2 月20日第一審判決（起訴案號：臺灣高雄地
方法院檢察署97年度偵字第25029 號），提起上訴，本院判決如
下：
     主  文
上訴駁回。
     事  實
一、甲○○與廖德明（已判決確定）共同意圖為自己不法所有之
    犯意聯絡，於97年8 月30日2 時許共同騎乘車牌號碼XWV-99
    5 號之重型機車，前往高雄市○○區○○路675 巷22號之乙
    ○○○住處門口，由廖德明攜帶其所有在客觀上足對人之生
    命、身體、安全構成威脅，具有危險性而可供兇器使用之老
    虎鉗1 支，剪斷電源線竊取乙○○○所有之不鏽鋼製豆漿渣
    脫水機1 台（價值約為新臺幣8,000 元），甲○○則騎乘機
    車在附近之道路把風、接應。迨行竊得手後，廖德明即雙手
    環抱不鏽鋼製豆漿渣脫水機乘坐於前開機車之後座，由甲○
    ○搭載離開現場，並擬先行返回廖德明在高雄市○○區○○
    街172 號4 樓之住處藏放。嗣於同日2 時30分許，為警在高
    雄市○○區○○路與水秀路口，見甲○○騎乘前開機車搭載
    廖德明形跡可疑，乃尾隨甲○○、廖德明於同日2 時45分許
    ，抵達前開廖德明住處1 樓予以攔檢，並扣得前開老虎鉗1
    支，始查悉上情。
二、案經高雄市政府警察局小港分局移送臺灣高雄地方法院檢察
    署檢察官偵查起訴。
    理  由
壹、程序部分：
    按被告以外之人於審判外之陳述雖不符刑事訴訟法第159 條
    之1 至之4 等4 條之規定，而經當事人於審判程序同意作為
    證據，法院審酌該言詞陳述或書面陳述作成時之情況，認為
    適當者，亦得為證據；當事人、代理人或辯護人於法院調查
    證據時，知有刑事訴訟法第159 條第1 項不得為證據之情形
    ，而未於言詞辯論終結前聲明異議者，視為有前項之同意，
    同法第159 條之5 定有明文。本件證人即被害人乙○○○於
    警詢中之陳述，其性質雖屬傳聞證據，惟其所為之警詢筆錄
    內容，業經原審審理時予以提示並告以要旨，且各經檢察官
    及被告表示意見。當事人已知上述筆錄乃傳聞證據，且於審
    判程序同意作為証據，並捨棄詰問權，本院審酌上開陳述作
    成時並無不法取供之情形，依上開規定，證人乙○○○於警
    詢中之證言應具有證據能力。
貳、實體方面
一、上訴人即被告甲○○並未於本院審判期日到庭，惟其於原審
    審理時矢口否認有何竊盜犯行，並辯稱：廖德明於97年8 月
    30日1 或2 時許，撥打我住處內之00-0000000號市話，表示
    腳扭傷請我到高雄市○○區○○路與水秀路口接他，我到場
    後發現他抱著桶狀的東西，雖曾感覺可疑，但他一再表示該
    物品是家裡的東西，我才應允搭載他返回住處。我完全沒有
    參與廖德明行竊之經過云云。經查：
  (一)前開事實，業據同案被告廖德明於原審供稱：我有於97年8
    月30日2 時許，在高雄市○○區○○路675 巷22號前，以我
    所有之老虎鉗1 把，竊取乙○○○所有之不鏽鋼製豆漿渣脫
    水機1 台等語（見原審卷第33頁），甚為詳盡，核與證人即
    被害人乙○○○之警詢中所證述失竊情節相符；雖同案被告
    廖德明於原審另陳稱：我自己偷了東西後，原想徒步將竊得
    物品搬回住處藏放，但途中扭傷腳，我才以路邊之公共電話
    ，撥打甲○○住處之00-0000000號市話，請甲○○到高雄市
    小港區○○路與水秀路口接我云云，惟依卷附被告甲○○住
    處00-0000000號之市話通聯紀錄顯示，該市話於97年8 月29
    日14時33分許受話後，迄於97年8 月30日14時9 分許，才又
    接獲另一通來電，此段期間中，該市話並未有任何受、發話
    紀錄，顯見同案被告廖德明並非在行竊得手後，始以電話聯
    絡之方式，央求被告甲○○接送甚明，又被告甲○○騎乘前
    開機車搭載持有該豆漿渣脫水機之同案被告廖德明，因而為
    警查覺之時點為97年8 月30日凌晨2 時30分許，距同案被告
    廖德明下手行竊之時點（同日2 時許），相隔僅約30分鐘，
    顯見同案被告廖德明甫於下手行竊後未幾，即經被告甲○○
    以機車搭載往廖德明住處，則被告甲○○應係於同案被告廖
    德明下手行竊時，騎乘機車在現場附近之把風、接應亦甚明
    確，並有高雄市政府警察局小港分局搜索扣押筆錄暨扣押物
    品目錄表、贓物認領保管單等在卷，及前開老虎鉗1 支扣案
    可稽。
  (二)又被告甲○○搭載、接應同案被告廖德明之時間點，均係常
    人多已在住處休憩之凌晨時段，茍非事先刻意約明，被告甲
    ○○焉可能適巧一人騎乘前開機車，現身在與住處有相當距
    離之高雄市小港區一帶，且又恰好遇見欠缺交通工具而徒步
    行走之同案被告廖德明，進予搭載之理，足見被告甲○○與
    同案被告廖德明於下手行竊前，即已謀議由被告甲○○以前
    開機車搭載同案被告廖德明返回住處。
  (三)綜上所述，本件被告甲○○於同案被告廖德明下手行竊之際
    ，雖未一併現身在竊案現場，應係在可觀察週遭動向之前開
    乙○○○住處附近守候，並負責把風、接應等工作，被告甲
    ○○與同案被告廖德明事先本於犯意聯絡，由同案被告廖德
    明持上開老虎鉗為工具下手行竊，被告甲○○則在旁負責把
    風、接應之工作甚明，被告甲○○空言否認參與本案竊盜犯
    行，殊無足採，本案事證明確，被告甲○○共同行竊之犯行
    堪以認定。
二、按刑法第321 條第1 項第3 款之攜帶兇器竊盜罪，係以行為
    人攜帶兇器竊盜為其加重條件，此所謂兇器，其種類並無限
    制，凡客觀上足對人之生命、身體、安全構成威脅，具有危
    險性之兇器均屬之，且祇須行竊時攜帶此種具有危險性之兇
    器為已足，並不以攜帶之初有行兇之意圖為必要（最高法院
    79年台上字第5253號判例意旨參照）。查被告甲○○與同案
    被告廖德明執犯本案之老虎鉗1 支，既足供作為剪斷頗具韌
    性之電源線使用，顯見該物尚屬尖銳，而在客觀上足對人之
    生命、身體安全構成威脅，具有危險性，可供兇器使用，是
    核被告甲○○所為，係犯刑法第321 條第1 項第3 款之攜帶
    兇器竊盜罪，其與同案被告廖德明2 人間，就上開犯行有犯
    意聯絡與行為分擔，皆為共同正犯。
三、原審因而適用刑法第28條、第321 條第1 項第3 款、第38條
    第1 項第2 款、第3 項之規定，並審酌被告不思循正當途徑
    賺取財物，竟共同攜帶兇器行竊，所為非僅害及他人之財產
    權益，對於他人生命、身體之安全，亦構成潛在威脅，誠屬
    不該，且犯後飾詞否認犯行，惟念被告本案所行竊之物品價
    值尚非甚鉅，且該物已由被害人取回，被害人所受損害已有
    減輕等一切情狀，量處有期徒刑1 年；扣案之老虎鉗1 支，
    為同案被告廖德明所有供犯本案所用之物，應依刑法第38條
    第1 項第2 款宣告沒收。其認事用法，均無不合，量刑亦屬
    適當，被告上訴意旨，否認犯罪，指摘原判決不當，為無理
    由，應予駁回。
四、被告甲○○經合法傳喚，無正當理由不到庭，爰不待其陳述
    ，逕行判決。
據上論斷，應依刑事訴訟法第368 條、第371 條，判決如主文。
本案經檢察官彭南雄到庭執行職務。
中    華    民    國    98    年    6    月  23    日
                  刑事第三庭    審判長法  官   周賢銳
                                      法  官   黃仁松
                                      法  官   黃憲文
以上正本證明與原本無異。
不得上訴。
中    華    民    國    98    年    6    月  23    日
                                      書記官   施耀程
附錄本判決論罪科刑法條：
刑法第321 條第1 項第3 款：
犯竊盜罪而有左列情形之一者，處6 月以上、5 年以下有期徒刑
：
三、攜帶兇器而犯之者。


司法院資訊處製作；財團法人民間司法改革基金會備份。
